【裁判字號】    91,上易,2186
【裁判日期】    920129
【裁判案由】    傷害等
【裁判全文】
臺灣高等法院臺中分院刑事判決                  九十一年度上易字第二一八六號
    上  訴  人  臺灣台中地方法院檢察署檢察官
    被      告  乙○○  男  二.
右上訴人因被告傷害等案件，不服臺灣臺中地方法院九十一年度易字第二一八六號中
華民國九十一年十月九日第一審判決（起訴案號：臺灣臺中地方法院檢察署九十一年
度偵字第八八二二號），提起上訴，本院判決如左：
    主      文
上訴駁回。
    事      實
一、乙○○於民國（下同）九十一年三月十三日二十一時許，與友人共同至台中縣沙
    鹿鎮○○路與保順路口往南約一百公尺附近由丙○○所經營之檳榔攤飲酒，至翌
    （十四）日凌晨零時十分許未付錢即欲離開，為丙○○拉住而不讓其離去，要求
    乙○○須支付酒錢後方可離開，而引發乙○○之不悅，乙○○即同時基於普通傷
    害人身體之故意，與丙○○發生拉扯，並抓住丙○○之頭部（後腦勺）撞大門玻
    璃，致丙○○因而頭皮血腫（後腦勺部位），再持丙○○店內之鐵椅毆打丙○○
    ，且持店內二張木椅丟丙○○，致丙○○頭部（前額）外傷，而鐵椅亦歪掉，木
    椅則損壞。乙○○接續再至店外，賡續傷害之故意，並萌生損丙○○大門玻璃之
    犯意，另持磚頭朝在店內之丙○○丟擲，致丙○○左肩外傷及瘀青，同時大門玻
    璃亦被丟中而破損二塊，足以生損害於丙○○之財產。
二、案經丙○○訴由臺中縣警察局清水分局報請臺灣臺中地方法院檢察署檢察官偵辦
    起訴。
    理      由
一、訊據被告固坦承於上開時地有至告訴人丙○○所經營之檳榔攤，並與告訴人發生
    拉扯，惟矢口否認有何傷害或毀損犯行，辯稱：當天是與朋友一起進去（檳榔攤
    ），伊朋友有喝酒，但伊並沒有喝酒，後來告訴人的先生回家就請我們一起喝酒
    ，但伊仍沒有喝酒，後來伊朋友離去後伊最後要離開時，告訴人不讓伊走，要伊
    付酒錢，伊因沒有喝酒就拒絕付款，所以與告訴人發生拉扯。是告訴人與她先生
    吵架，伊剛好在那裡，告訴人以為是伊喝的酒要叫伊付錢而不讓伊離去，而告訴
    人的先生說與伊沒有關係，伊即要離去，而告訴人即與伊發生拉扯，拉扯中大門
    的玻璃有被撞壞一塊，而伊離去後告訴人他們夫妻有發生爭執，而當天伊真的沒
    有打告訴人云云。惟查：(一)、被告上開犯行，業據告訴人丙○○於警訊、偵查及
    原審指訴綦詳，核與證人即告訴人之夫王金村於偵訊時證稱：九十一年三月十三
    晚上九點多，乙○○與他的四位朋友到伊太太的檳榔攤喝酒，一直喝到十二點多
    ，不想付錢就要離開，伊太太擋住他不讓他走，他就把伊太太推開，伊太太與他
    拉扯，他拿椅子打伊太太的頭部，他走到檳榔攤外又拿磚頭丟檳榔攤的玻璃，伊
    太太有被磚頭打到及被玻璃割到，之後伊太太拿手機要報警他就走了，店內的木
    椅二張、玻璃二面都被他毀損無法使用，一張鐵椅歪掉了，而伊沒有打伊太太等
    語（見偵查卷第二十四頁），其於原審經隔離訊問亦證稱：當天伊本來不在家，
    被告他們到我們店裡喝酒，後來伊回來時看到被告他們喝完酒沒有繳錢要出去，
    伊太太不讓他們出去，被告就拿椅子丟伊太太，伊太太的傷就是撞到櫃子頭腫起
    來，而肩膀的傷是被磚塊打傷的，玻璃的部分是被告用磚塊從外面丟進來的時候
    砸到伊太太及玻璃（才破損），伊當天並無與被告他們喝酒等語（見原審卷第二
    十五至二十六頁），其證述情節均與告訴人之指訴情節大致相符。況且，被告於
    警訊時亦自承：伊有砸毀丙○○所有之檳榔攤玻璃，當日先以手打破玻璃，再持
    磚塊砸毀等語（見偵查卷第五頁），已坦承其確有持磚塊砸毀告訴人之玻璃，其
    嗣後翻異前供，顯不可採。另被告於原審亦自承，確有與告訴人發生拉扯並碰撞
    大門玻璃等語（見原審卷第十一頁），顯見被告當時拉扯之用力，且該檳榔攤之
    空間並不寬敞，此有卷附照片可參（見偵查卷第十三頁），告訴人隨時有可能因
    被拉扯而碰撞物品受傷，此為被告所得以預見，而被告於與告訴人互相拉扯後，
    再持磚塊丟擲告訴人而再致告訴人受傷，顯見被告蓄有傷害告訴人及毀損告訴人
    財物之故意。(二)、證人郭天成雖於原審證稱：當天他們（即被告與告訴人）有發
    生拉扯，後來伊將他們的手拉開，被告的手去撞到玻璃，玻璃當時有破掉，後來
    我們就離開了，而告訴人當時並沒有撞到什麼，也沒有跌倒，她為何受傷伊不知
    道云云（見原審卷第十二頁），惟該證人證述情節與被告於原審所供稱玻璃是雙
    方推擠時撞壞的，及被告於警訊所供稱：伊有砸毀丙○○所有之檳榔攤玻璃，當
    日先以手打破玻璃，再持磚塊砸毀等語並不符合，郭天成之證言顯係偏頗被告而
    為迴護附和之詞，難謂其證言得為有利於被告之認定。此外，並有告訴人受傷之
    驗傷診斷證明書一紙、現場圖一件及現場照片六幀附卷可資佐證（見偵查卷第八
    頁、第十一至十四頁）。本件事證明確，被告所否認與辯解，無非卸責飾詞，核
    無可採，其犯行堪予認定，應依法論科。
二、核被告所為，係犯刑法第二百七十七條第一項之傷害罪及同法第三百五十四條之
    毀損罪。被告前後二次傷害行為，係接續為之，僅論以單一傷害罪；又所犯毀損
    罪與在後之傷害行為之間，係一行為觸犯二罪名之想像競合犯關係，應從一重之
    傷害罪處斷。公訴人雖認被告所犯上開二罪間，犯意各別，行為互殊，應予分論
    併罰，尚有未洽。原審依據上述理由，適用刑法第二百七十七條第一項、第三百
    五十四條、第五十五條、第四十一條第一項前段，罰金罰鍰提高標準條例第一條
    前段、第二條，並審酌被告僅因細故即毆打告訴人，並損壞告訴人店內物品，犯
    後復未能坦承犯行，及告訴人所受傷勢、店內物品遭損壞情形等一切情狀，量處
    被告有期徒刑三月之刑，並諭知易科罰金之折算標準。經核其認事用法俱無不合
    ，量刑亦稱允適，檢察官據告訴人之請求提起上訴猶執陳詞指摘原判決量刑過輕
    ，非有理由，應予駁回。
據上論斷，應依刑事訴訟法第三百六十八條，判決如主文。
本案經檢察官甲○○到庭執行職務。
中      華      民      國      九十二  年      一      月      二十九  日
                                臺灣高等法院臺中分院刑事第七庭
                                      審判長法  官  林  榮  龍
                                            法  官  謝  說  容
                                            法  官  江  錫  麟
右正本證明與原本無異。
不得上訴。
                                            書記官  陳  振  海
中      華      民      國      九十二  年      一      月      三十    日
                                                                        Ａ


司法院資訊處製作；財團法人民間司法改革基金會備份。
